# 关联公司同业竞争问题

提问人：xd860205 时间：2021-07-11 08:05:07
请教各位老师。上市公司甲，持股乙公司（可能是最大股东），乙公司全资子公司丙（穿透后）从事的业务跟甲的部分业务有重叠。目前这种情况对甲（已上市）是否有影响，对以后乙单独上市是否有影响。通过乙或者丙的股权结构调整或者其他办法，能否消除这种影响。

回答人：chenyiwei
乙公司有无实际控制人，且该实际控制人与甲为非关联方？
甲与乙、丙之间是否存在大量交易和往来？
甲和丙的业务重叠程度？在客户群、地域等方面有无差异和明确区分？

提问人：xd860205 时间：2021-07-13 08:05:07
谢谢陈版。 1 、乙的实际控制人就是甲； 2 、甲与乙重载重大交易和往来，但丙的相关业务与甲不存在交易； 3 、丙与甲只是一类业务，在客户群方面有明显的不一致

回答人：chenyiwei
如果不分拆上市，则对甲无明显影响。但如果乙要分拆上市，则会导致同业竞争和关联交易方面的问题。建议甲将该业务完整注入丙，实现该重叠业务的整体上市。